---
title: "Calcolo BMI - Body mass index"
author: "Vincenzo Nardelli"
output: html_document
runtime: shiny
---

```{r setup, include=FALSE}
knitr::opts_chunk$set(echo = TRUE)
```

Muovi l'indicatore per impostare altezza e peso, verrà fornito direttamente l'IMC.
I valori che possono essere indicati variano rispettivamente per il peso tra 30 kg e 150 kg e per l'altezza tra 120 cm e 210 cm.

```{r eruptions, echo=FALSE}
inputPanel(
  sliderInput("peso", label = "Peso (kg):",
              min = 30, max = 150, value = 30, step = 1),
  
  sliderInput("altezza", label = "Altezza (cm):",
              min = 120, max = 210, value = 120, step = 1)
)

renderText({
altezza <- as.numeric(input$altezza/100)
peso <- as.numeric(input$peso)
BMI <- round(peso/altezza^2, 2)


if(BMI < 16){
  classificazione <- "Grave magrezza"
}else if(BMI < 18.5){
  classificazione <- "Sottopeso"
}else if(BMI < 25){
  classificazione <- "Normopeso"
}else if(BMI < 30){
  classificazione <- "Sovrappeso"
}else if(BMI < 35){
  classificazione <- "Obeso classe 1"
}else if(BMI < 40){
  classificazione <- "Obeso classe 2"
}else{
  classificazione <- "Obeso classe 3"
}

print(paste("BMI", as.character(BMI), "- Classificazione", classificazione))
})
```


<br><br>
L'IMC è l'indicatore di riferimento per studi epidemiologici e di screening di obesità. E' utile sottolineare che l'IMC in quanto indicatore di studi di popolazione, non è in grado di valutare la reale composizione corporea, così come non permette di conoscere la distribuzione del grasso corporeo nell'individuo. 



